臺灣新竹地方法院民事裁定
111年度司繼字第885號
聲  請  人  王耀星律師即被繼承人陳俊華之遺產管理人

上列聲請人因擔任陳俊華遺產管理人，聲請核定報酬，本院裁定
如下：
    主      文
聲請人得請求代為管理被繼承人陳俊華遺產之報酬及墊付費用為
新臺幣壹萬肆仟元（已包含本件聲請程序費用新臺幣壹仟元）。
聲請程序費用由被繼承人陳俊華之遺產負擔。
    理      由
一、本件聲請意旨略以：聲請人前經本院111年度司繼字第376號
    民事裁定選任為被繼承人陳俊華之遺產管理人，執行遺產管
    理人職務。因被繼承人之遺產現經本院110司執字第40355號
    民事執行事件執行中，另聲請人處理本件遺產管理事務，支
    出之墊付費用為1,000元，爰聲請核定遺產管理人報酬及費
    用等語。
二、按遺產管理人得請求報酬，其數額由法院按其與被繼承人之
    關係、管理事務之繁簡及其他情形，就遺產酌定之，必要時
    ，得命聲請人先為墊付，民法第1183條定有明文。又按家事
    事件法第153 條規定，法院得依財產管理人之聲請，按財產
    管理人與失蹤人之關係、管理事務之繁簡及其他情形，就失
    蹤人之財產，酌給相當報酬，此於遺產管理人亦有準用，此
    觀家事事件法第141條規定甚明。是以就法院選任之遺產管
    理人之報酬，法院應按遺產管理人與被繼承人之關係、管理
    事務之繁簡、遺產狀況及其他情形斟酌定之。
三、經查：
㈠、本件被繼承人死亡後，因全體繼承人皆聲明拋棄繼承，且並
    未經親屬會議選定被繼承人之遺產管理人，嗣經本院選任聲
    請人為被繼承人之遺產管理人，並遵行職務等情，雖聲請人
    未提出任何資料為憑，然經本院依職權調閱本院111年度司
    繼字第687號、110年度司執字第40355號民事事件卷宗核閱
    無誤。本件公示催告期間雖尚未屆滿，惟債權人已就被繼承
    人之遺產聲請強制執行，且由本院執行中，聲請人應有預先
    聲請遺產管理人報酬並據以參與分配之必要。故聲請人以此
    理由，聲請本院酌定其擔任遺產管理人之報酬及墊付費用，
    洵屬有據。
㈡、本件聲請人尚未陳報被繼承人之遺產清冊，經本院於111年8
    月3日以新院玉家軒一111司繼855字第027466號函命補正，
    聲請人迄今亦未補正，本院自無從評估被繼承人全部遺產之
    價值，核先敘明。又民法第1179條規定，遺產管理人之職務
    如下：①編製遺產清冊。②為保存遺產必要之處置。③聲請法
    院依公示催告程序，限定一年以上之期間，公告被繼承人之
    債權人及受遺贈人，命其於該期間內報明債權及為願受遺贈
    與否之聲明，被繼承人之債權人及受遺贈人為管理人所已知
    者，應分別通知之。④清償債權或交付遺贈物。⑤有繼承人承
    認繼承或遺產歸屬國庫時，為遺產之移交。前項第1款所定
    之遺產清冊，管理人應於就職後三個月內編製之。本件聲請
    人於111年5月30日就任被繼承人之遺產管理人，迄今已逾三
    個月，應已完成被繼承人之遺產清冊之編制，為編制遺產清
    冊而向稅捐機關調取被繼承人遺產資料或申報被繼承人遺產
    稅之管理行為，本院認係已一併進行，再依據本院調閱卷宗
    之資料，聲請人又已為公示催告之聲請並登報，再衡酌前開
    強制執行程序中，係執行被繼承人於金融機構之存款債權，
    聲請人並無耗費特別人力處理，綜合斟酌本件聲請人處理遺
    產時間、耗費人力之程度及執行標的價值等情，酌定其遺產
    管理報酬為12,000元。又聲請人就本件遺產管理事件主張其
    所支出之墊付費用即裁判費用（聲請公示催告及本件聲請酌
    定報酬），經本院調卷核閱無訛，洵屬有據。從而，本件聲
    請人得請求代為管理被繼承人遺產之管理報酬及墊付費用合
    計為14,000元。而前開管理報酬及管理代墊費用，應由被繼
    承人之遺產負擔。又本件遺產管理人既已就已完成及未完成
    之管理事務，全體、一次性聲請本院核給報酬，將來除新發
    現被繼承人之其他遺產外，即不得再以後續遺產管理事務重
    複聲請核定報酬，至聲請人若於本裁定後復行管理被繼承人
    之遺產，有支出及代墊費用，仍得檢具相關事證聲請本院酌
    定管理費用，附此敘明
四、依家事事件法第127 條第4 項，裁定如主文。
五、如對本裁定抗告須於裁定送達後10日內向本院提出抗告狀，
    並繳納抗告費新臺幣1,000 元。
中　　華　　民　　國　　111 　年　　9 　　月　　21　　日
                  家事法庭司法事務官  武宛玲